臺灣士林地方法院刑事判決
                                  110年度原交簡上字第4號
上  訴  人
即  被  告  王蓮妹



指定辯護人  黃培修律師（法律扶助）
上列上訴人即被告因公共危險案件，不服本院刑事庭於民國 110
年3 月8 日所為之109 年度審原交簡字第19號第一審刑事簡易判
決（聲請簡易判決處刑案號：109 年度偵字第14311 號），提起
上訴，本院管轄之第二審合議庭判決如下：
    主  文
上訴駁回。
    事實及理由
一、本案經本院管轄第二審之合議庭審理結果，認原審刑事簡易
    判決之認事用法及量刑，均無違誤或不當，應予維持，並除
    證據部分補充「被告王蓮妹於本院審理中之自白」外，均引
    用如附件之原審刑事簡易判決書記載之事實、證據及理由（
    含其所引用之聲請簡易判決處刑書）。
二、上訴人提起上訴意旨略以：其為中低收入戶，現以工代賑擔
    任臺北市環保局清潔員，收入有限，尚須扶養孫女，已無力
    負擔交通罰鍰及刑事易科罰金之金額，且其可能因本案造成
    無法於次年申請以工代賑而影響生計，為此請求從輕量刑並
    宣告緩刑云云。
三、經查：按法官於有罪判決如何量處罪刑，甚或是否宣告緩刑
    ，均為實體法賦予審理法官裁量之刑罰權事項，法官行使此
    項裁量權，自得依據個案情節，參酌刑法第57條所定各款犯
    罪情狀之規定，於法定刑度內量處被告罪刑；除有逾越該罪
    法定刑或法定要件，或未能符合法規範體系及目的，或未遵
    守一般經驗及論理法則，或顯然逾越裁量，或濫用裁量等違
    法情事之外，自不得任意指摘其量刑違法，此有最高法院75
    年度台上字第7033號、72年度台上字第6696號判例要旨可資
    參照。準此，法官量刑，如非有上揭明顯違法之情事，自不
    得擅加指摘其違法或不當。本案上訴人雖以前揭情詞提起上
    訴，惟近來酒後駕車致人死傷之社會事件頻傳，立法者亦一
    再修法提高刑責，上訴人對此自應有所認識，則其於飲用酒
    類之後，在體內之酒精濃度尚未完全代謝之情形下，仍執意
    騎乘機車上路行駛於交通繁忙之市區道路，對往來公眾安全
    危害非微，亦足見其心存僥倖；又上訴人前於105 年間，已
    因公共危險案件，而經本院以105 年度士原交簡字第28號判
    決判處有期徒刑2 月，緩刑2 年確定，乃其在前案受緩刑恩
    典後，竟並未因而有所警惕且更為謹慎，反卻再為本案犯行
    ，亦顯非屬偶然誤蹈法網之情況，是本院審酌上情併兼衡上
    訴人於犯後坦承犯行之態度，暨其國小畢業、未婚有一名成
    年子女且須幫忙扶養孫女、現於環保局以工代賑，月收入約
    新臺幣（下同）26,000元之智識程度、家庭生活及經濟狀況
    等一切情狀，認原審量處上訴人有期徒刑3 月，且諭知如易
    科罰金，以1,000 元折算1 日之標準，經核認事用法及量刑
    均屬妥當，故上訴人提起上訴請求從輕量刑並宣告緩刑，其
    上訴自無理由，應予駁回。
據上論斷，應依刑事訴訟法第455 條之1 第3 項、第368 條、第
373 條，判決如主文。
本案經檢察官王乙軒聲請簡易判決處刑，檢察官林聰良到庭執行
職務。
中    華    民    國    110   年    10    月    20    日
                    刑事第七庭  審判長法  官  蔡明宏
                                      法  官  陳孟皇
                                      法  官  蘇昌澤
以上正本證明與原本無異。
本件不得上訴。
                                      書記官  吳佩蓁
中    華    民    國    110   年    10    月    20    日